臺灣士林地方法院刑事判決
111年度易字第482號
公  訴  人  臺灣士林地方檢察署檢察官
被      告  周聖維



上列被告因毀棄損壞案件，經檢察官提起公訴（111年度偵字第8
174號），本院判決如下：
    主  文
乙○○犯毀損他人物品罪，處拘役壹拾伍日，如易科罰金，以新臺
幣壹仟元折算壹日。
    事  實
一、乙○○因對江進旺不滿，基於毀棄損壞犯意，於民國110年6月
    3日0時50分許，自其新北市○○區○○街000號5樓住家，步行至
    新北市○○區○○○街00號前路邊（距離約450公尺），以不詳工
    具對江進旺所居住新北市○○區○○○街00號6樓玻璃窗（該住家
    所有人為丙○○）射擊鋼珠彈2次，致玻璃破損。丙○○於110年
    6月3日6時許發現玻璃破損而報警，員警據報在丙○○住家樓
    下道路尋獲鋼珠彈2顆，並調取監視器確認乙○○於凌晨之行
    走動線，因而查悉上情。
二、案經丙○○訴由新北市警察局汐止分局報告臺灣士林地方    
  檢察署檢察官偵查起訴。
    理  由
一、本判決所引用被告以外之人於審判外之陳述，雖屬傳聞證據
    ，然檢察官及被告審理中均同意作為證據，本院審酌上開證
    據資料作成時之情況，尚無違法不當及證明力明顯過低之瑕
    疵，認為以之作為證據應屬適當，揆諸刑事訴訟法第159條
    之5第1項規定，均有證據能力。又本判決其他引用資以認定
    事實所憑之非供述證據，並無證據證明係公務員違背法定程
    序所取得，依刑事訴訟法第158條之4反面解釋，亦有證據能
    力。
二、訊之被告乙○○矢口否認有上開犯行，辯稱：「最一開始去警
    察局做筆錄的時候，我有請警察盡量幫我調那邊所有監視器
    ，因為整段影像都沒有錄到我做任何動作，唯一是被樹擋住
    的畫面，就說我去攻擊、丟東西，上面拍下去的監視器也沒
    有，路邊監視器從頭到尾只有拍到我在走動的畫面，這家人
    已經不是第一次這樣子陷害我、告我了，上一次的傷害罪的
    糾紛就是這樣，我只是去公司問怎麼還沒有離職，告訴人馬
    上就說我打人，馬上去驗傷、說腦受傷、頭痛，但告訴人開
    偵查庭跟檢察官說被告只是拍我背一下而已，我已經承受了
    很多次告訴人騷擾我、攻擊我，我錯的地方就是我一直想去
    找他們，我從來沒有做過任何違法行為，法院可以去調閱當
    天的監視器，我完全沒有做投擲或是射擊的動作，監視器跟
    告訴人樓上監視器全部都拍的到，就唯一一個我被樹檔住畫
    面，就說我攻擊，我覺得我真的受夠了，我有準備資料告告
    訴人誣告，我雖然資料不多，但我還是要告，我覺得告訴人
    利用司法資源栽贓、陷害我，我覺得精神壓力跟家人心情都
    嚴重受到影響，我沒有做的事情就沒有做，完全沒有拍到我
    有做任何動作，然後告訴人他們告我，但一次都不來，每次
    都讓我面對精神壓力，也因為我跟告訴人兒子的關係、狀況
    ，顯得我做這些事情是好像是理所當然，我希望法院也能幫
    我想一下，告訴人他們對我這些事情，也是因為我們關係不
    好，所以告訴人他們也有可能做這些事情，這些事情只有我
    跟他們最清楚，法官好好審查，好好解釋一下、還我清白，
    這幾個月我精神壓力、心情都嚴重受影響，從頭到尾我完全
    受害的人，我沒有做過恐嚇或者是傷害告訴人的事情，我什
    麼事情都沒做過，我去告訴人公司找他們兒子的時候，要求
    調監視器、但是沒有監視器畫面，警察來了也看不出有什麼
    打鬥狀況，但我被告傷害、打人的，但是證據不會說謊，我
    馬上就不起訴，但是現在又搞一個這個，法院如果有疑問，
    你們都儘管提，我都願意詳細作答，我只希望法院還給我清
    白。」等語。經查：
　㈠上開犯罪事實，業據證人江進旺於警詢時證稱：「毀損玻璃
    之人特徵為身形微胖，穿深色長袖及褲子，我於去年4月許
    有涉嫌妨害家庭案，當時有跟乙○○簽和解書，也有賠償現金
    給對方了，因為當時和解書内容有說需要我自行離職，但我
    找不到工作只好復職，被乙○○發現之後，便跑來公司鬧事並
    攻擊我，之後又偶爾會跑來我家附近找我並朝我家丟東西，
    並曾破壞我停放在樓下之普重機，所以我才能透過監視器畫
    面辨識出毁損玻璃窗之人是乙○○」等語。又於檢察官偵查中
    結證稱其提供給警方的監視器錄影中，有人從樹叢下走出，
    其能認出該人是乙○○，其係依照衣著跟體型來辨認，並可認
    出警方調取的路口、社區監視器翻拍照片中影像的是乙○○」
    等語。另證人即告訴人丙○○於警詢時證稱：「我於今(03)日
    凌晨00時50分至01時00分中間聽到兩次東西打到窗戶的聲音
    ，我於06時許起床之後才發現玻璃破了一個洞，之後調閱監
    視器發現當時樓下有人走動，便來派出所報案。警察之後來
    我家樓下有找到鋼珠。因為監視器距離對方太遠，只知道對
    方微胖，穿著深色長袖及長褲。只有一片玻璃窗破裂，價值
    不確定」等語，互核大致相符。
  ㈡被告雖以前詞為辯，惟查：被告於偵查中供稱：「當時我有
    去告訴人住處那邊，因為我就住那邊附近，但我沒有拿鋼珠
    射擊告訴人家。我晚上都會在那一帶走動，所以調監視器可
    以看得到。」另被告於偵查中亦承認警方所提供之社區監視
    器在電梯內錄得之影片是其本人。又依新北市警察局汐止分
    局現場勘查報告表所示：「住宅位於巷弄6樓層大樓之頂樓
    處，鄰靠金龍國小。遭毁損窗戶玻璃為陽台鋁窗最靠右側扇
    ，為1處彈孔破裂（窗外直徑約0.7公分、窗内直徑約0.8公
    分），依彈孔破裂痕跡初步研判子彈未貫穿窗戶玻璃，且為
    由外向内射擊（偵卷第23頁），並有現場勘察照片8張在卷
    足參（偵卷第24頁）。另依案發後經警方調閱監視器畫面顯
    示該名疑似破壞玻璃窗之男子從康寧街351巷離開後，再沿
    康寧街、康寧街307巷進入明峰街，並經警方前往被告住居
    社區調閱電梯監視器，發現該名男子從地下室搭乘電梯上5
    樓，監視器畫面中著黑色外套、深色拖鞋及黑色長褲之人，
    此有嫌疑人110年6月3日零時51分28秒躲藏於樹後、零時51
    分31秒離去、1時1分步行離開、1時7分29秒返家等電梯、1
    時7分36秒進入電梯之翻拍照片附卷可參（偵卷第17至22頁
    ）。被告既承認上述監視器所示社區電梯內之人是其本人，
    則其他監視器翻拍影像所示之人雖均係背面，但其穿著均屬
    相同，且時間亦與告訴人所述其於(03)日凌晨00時50分至01
    時00分中間聽到兩次東西打到窗戶的聲音之時間大致相符。
    則被告以不詳工具對告訴人所居住新北市○○區○○○街00號6樓
    玻璃窗射擊鋼珠彈2次，致玻璃破損之結果，堪以認定。
三、核被告所為，係犯刑法第354條之毀損他人物品罪。
四、爰審酌被告乙○○與告訴人之子江進旺有妨害家庭之糾紛，當
    思理性解決問題，不得以不法方式處理。不料被告不思此道
    ，竟以上述不法方法造成告訴人財產受損，所為應予責難，
    且被告迄今未與告訴人等和解，兼衡被告之犯罪動機、目的
    、告訴人等所受損害，暨被告大學畢業，已婚且有8歲小孩
    ，目前從事攝影師，月薪約新臺幣6萬元等一切情狀，量處
    如主文所示之刑，並依刑法第41條第1項前段之規定，諭知
    易科罰金之折算標準。　　
據上論斷，應依刑事訴訟法第299條第1項前段判決如主文。
本案經檢察官甲○○偵查起訴，檢察官吳昭瑩到庭執行職務。
中　　華　　民　　國　　111 　年　　10　　月　　20　　日
                  刑事第六庭法  官  李建忠
以上正本證明與原本無異。
如不服本判決應於收受送達後20日內向本院提出上訴書狀，並應
敘述具體理由。其未敘述上訴理由者，應於上訴期間屆滿後20日
內向本院補提理由書（均須按他造當事人之人數附繕本）「切勿
逕送上級法院」。
因疫情而遲誤不變期間，得向法院聲請回復原狀。　　　　　　
                            書記官  林承翰
中　　華　　民　　國　　111 　年　　10　　月　　24　　日
附錄：本案論罪科刑法條全文
中華民國刑法第354條
毀棄、損壞前二條以外之他人之物或致令不堪用，足以生損害於
公眾或他人者，處二年以下有期徒刑、拘役或一萬五千元以下罰
金。